【裁判字號】    92,交聲,283
【裁判日期】    921114
【裁判案由】    聲明異議
【裁判全文】
臺灣高雄地方法院刑事裁定                        九十二年度交聲字第二八三號
    原處分機關  高雄市政府交通局交通事件裁決處
    受處分人即  甲○○
    異  議  人
右列受處分人即異議人因違反道路交通管理處罰條例案件，對於高雄市政府九十二年
六月二十日所為之處分（高市府交裁字第裁三二─Ｎ00000000號）聲明異議
，本院裁定如左：
    主  文
異議駁回。
    理  由
一、異議意旨略以：異議人甲○○於民國九十二年五月七日晚上七時三十分許，駕駛
    車牌號碼Ｘ三─三五六號曳引車，行經台二十一線大坑路一○九號前，該路段為
    一線快車道及一線快慢車混合道，前因有機車行駛緩慢，異議人遂依道路交通安
    全規則第九十八條規定，駛入內車道超越機車時，即遭員警以異議人「在多車道
    不依規定行駛」為由攔停，經異議人一再告知實際情形，然員警卻不予理會。爰
    於法定期間內對前開處分聲明異議，請求撤銷原處分。
二、按大型汽車除超越同一車道之前車或準備左轉彎外，均不得在內側車道行駛，但
    在市區○○○○道道路行駛時，不在此限，道路交通安全規則第九十八條第一項
    第一款定有明文。又按汽車駕駛人，爭道行駛有左列情形之一者，處新台幣六百
    元以上一千八百元以下罰緩：(四)在多車道不依規定駕車者。汽車駕駛人違反第四
    十五條之規定，記違規點數一點，道路交通管理處罰條例第四十五條第一項第四
    款、第六十三條第一項第一款定有明文。
三、經查：異議人甲○○於九十二年五月七日晚上七時三十分許，駕駛車牌號碼Ｘ三
    ─三五六號曳引車，行經高雄縣大樹鄉台二十一線大坑路一○九號前時，因持續
    行駛於內側車道，並當時亦無機車等車輛於外側車道緩行，經警見狀攔停舉發等
    情，業據證人即當時取締員警王漢春到庭證述：於九十二年五月七日晚上七時三
    十分許，當時伊與員警黃兆良一同在高雄縣大樹鄉台二十一線大坑路一○九號前
    執勤，即在該處之「全通加油站」前，見異議人駕駛車牌號碼Ｘ三─三五六號大
    型車行經該路段，並係直行車，無轉彎情事，且當時在異議人車輛旁，亦無其他
    車輛，而依交通法規規定大型車除有超車或左轉彎之情形外，不得行駛在內車道
    ，故伊等即當場攔停舉發，又當時異議人係表示現場並無該標誌，而拒絕簽名，
    所以伊等即依法逕行舉發等語，而證人王漢春僅係執勤員警與異議人素昧平生，
    並目睹及攔停取締異議人所駕駛上開曳引車違規之情事，是自無誤判之可能，亦
    無誣指異議人之必要。此外，復有高雄縣政府警察局舉發違反道路交通管理事件
    通知單及高雄市○○○○道路交通管理事件裁決書各乙紙在卷可稽。準此，異議
    人所駕駛車牌號碼Ｘ三─三五六號曳引車，確有於九十二年五月七日晚上七時三
    十分許，行經高雄縣大樹鄉台二十一線大坑路一○九號前，有「在多車道不依規
    定駕車者」等情，足堪認定。從而，異議人空言否認，辯稱上情，委無足採。綜
    上所述，原處分機關據以援引上開規定，裁處如原裁決書所示，核無不當。本件
    異議為無理由，應予駁回。
四、據上論斷，應依道路交通案件處理辦法第十九條，裁定如主文。
中      華      民      國      九十二    年      十一    月    十四    日
                                臺灣高雄地方法院刑事交通法庭
                                    法  官  張世賢
右正本證明與原本無異。
如不服本裁定，應於裁定送達後五日內，向本院提出抗告狀。
                                    書記官  莊正岳
中      華      民      國      九十二    年      十一    月    十四    日


司法院資訊處製作；財團法人民間司法改革基金會備份。
